臺灣板橋地方法院刑事判決　　　　　　　　　　　　　九十一年度交訴字第七五號
　　公　訴　人　臺灣板橋地方法院檢察署檢察官
　　被　　　告　乙○○
右列被告因公共危險等案件，經檢察官提起公訴（九十一年度偵字第五八０五號），
本院判決如左：
    主  文
乙○○服用酒類，不能安全駕駛動力交通工具而駕駛，處有期徒刑肆月；又駕駛動力
交通工具肇事，致人傷而逃逸，處有期徒刑柒月；又駕駛動力交通工具肇事，致人傷
而逃逸，處有期徒刑柒月；應執行有期徒刑壹年肆月。緩刑肆年。
其餘被訴部分公訴不受理。
    事  實
一、乙○○明知駕駛人飲用酒類後，吐氣酒精含量超過每公升０‧二五毫克者，不得
    駕駛動力交通工具，竟於民國（下同）九十一年三月十七日中午，在臺北縣土城
    市○○路與民德路口附近某餐廳內，與友人聚餐飲用「清酒」達於不能安全駕駛
    之程度後，仍於當日下午五時許，向不知情之友人江則永借用車牌號碼９Ｆ－１
    ８０３號自用小客車，自同縣中和市○○路駕乘前往三重市地區，迨同日下午五
    時三十分許，行經三重市○○街○段與車路頭街交岔口迴轉之際，本應注意車前
    狀況及兩車併行之間隔，並隨時採取必要之安全措施，而依當時之情形，又無不
    能注意之情事，竟因飲酒後無法正確辨識路況及適切操控車輛，不慎擦撞戊○○
    所駕駛適暫停於該路口等待紅燈號誌變換之車牌號碼Ｄ４─８３８號營業小客車
    右側（毀損部分，業經檢察官為不起訴處分確定），旋行至同市○○街○段三八
    巷口，再撞擊行人甲○○，致江女受有受有左側脛骨外側平台骨折之傷害（江女
    傷害部分，未據告訴），同時撞擊丙○○所有停放於路旁之車牌號碼ＱＣＷ─９
    ０６號輕型機車（毀損部分，業經檢察官為不起訴處分確定），詎於肇事致甲○○受傷後，並未停車查看，即基於肇事逃逸之犯意，駕車逃逸離去，同日下午五
    時四十五分許，行至同市○○街二四六號前之際，再撞擊斯時適騎乘車牌號碼Ｕ
    ＴＱ─１６８號輕型機車行經該地點之丁○○，致郭女連同機車倒地，受有左小
    臂紅腫、左小腿及左腳踝擦傷、右腳踝擦傷紅腫等傷害（郭女傷害部分，業據撤
    回告訴，詳後述），惟於肇事致丁○○受傷害後，仍未停車查看，另基於肇事逃
    逸之犯意，駕車逃逸離去。嗣於當日下午六時三十分許，警方據報循線在臺北縣
    三重市○○街一九四巷二弄二號前攔獲乙○○，經實施酒精濃度測試，測得其呼
    氣酒精值高達每公升零點六毫克後，始查悉上情。
二、案經臺北縣政府警察局三重分局報請臺灣板橋地方法院檢察署檢察官偵查起訴。
    理  由
壹、有罪部分：
一、右揭事實，業據被告乙○○於警訊、偵查及本院審理時坦承不諱，核與證人即前
    述車禍對造戊○○、甲○○、丙○○、丁○○及被告友人江則永於警訊時指述之
    情節相符，並有酒精濃度測試表二紙、臺北縣政府警察局舉發違反道路交通事件
    通知單影本一紙、道路交通案件代保管物件臨時收據影本一紙、汽機車駕駛人酒
    後生理協調平衡檢測紀錄表影本二份、診斷證明書二份、現場暨車損照片十二幀
    附卷可稽，堪信被告上開自白確與事實相符，本案事證已臻明確，被告犯行洵堪
    認定。
二、核被告所為，係犯刑法第一百八十五條之三之服用酒類不能安全駕駛動力交通工
    具而駕駛罪、同法第一百八十五條之四之駕駛動力交通工具肇事致人傷而逃逸罪
    （甲○○部分）、同法第一百八十五條之四之駕駛動力交通工具肇事致人傷而逃
    逸罪（丁○○部分）；其所犯上開三罪間，犯意個別，行為互殊，應分論並罰，
    公訴人認被告係一行為而觸犯上開三罪名，容有誤會。爰審酌被告明知酒精成分
    對人之意識能力具有不良影響，超量飲酒後將導致對於週遭事務之辨識及反應能
    力較平常薄弱，倘駕駛汽車行駛於道路上，將對自身及一般往來公眾造成高度危
    險，惟仍於服用酒類不能安全駕駛之情形下，貿然駕駛自用小客車上路，以致肇
    事，且於肇事後逕自逃逸離去，非但使車禍對造蒙受諸多損害及危險，亦危及一
    般道路用路人之安全，此外，復參酌其素行狀況、所生危害、犯罪後坦承犯行態
    度良好暨業已與各該車禍對造達成和解（有和解書影本四份在卷可查）等一切情
    狀，分別量處如主文所示之刑，並定其應執行刑，以示懲戒。末查被告前未曾受
    有期徒刑以上刑之宣告，有臺灣高等法院檢察署刑案資料簡覆表一份附卷可稽，
    其因一時失慮致罹刑章，經此偵、審暨科刑教訓當知所警惕，信無再犯之虞，且
    其目前仍就讀於景文技術學院，尚有諸多課程學業亟待修習（有學生證影本一份
    在卷足憑），本院因認上開對其宣告之刑以暫不執行為適當，爰併予宣告緩刑四
    年，用啟自新。
貳、公訴不受理部分：
一、公訴意旨略以：被告乙○○於九十一年三月十七日下午五時四十五分許，駕駛車
    牌號碼９Ｆ－１８０３號自用小客車，行經臺北縣三重市○○街二四六號前之際
    ，本應注意車前狀況及兩車併行之間隔，並隨時採取必要之安全措施，而依當時
    之情形，又無不能注意之情事，竟因飲酒後無法正確辨識路況及適切操控車輛，
    撞擊斯時適騎乘車牌號碼ＵＴＱ─１６８號輕型機車行經該地點之告訴人丁○○
    ，致告訴人連同機車倒地，受有左小臂紅腫、左小腿及左腳踝擦傷、右腳踝擦傷
    紅腫等傷害，因認被告涉有刑法第二百八十四條第一項之過失傷害罪嫌云云。
二、按告訴乃論之罪，告訴人於第一審辯論終結前得撤回其告訴，又告訴經撤回者，
    應諭知不受理之判決，刑事訴訟法第二百三十八條第一項、第三百零三條第三款
    分別定有明文。
三、查本件告訴人丁○○告訴被告乙○○過失傷害案件，起訴書認係觸犯刑法第二百
    八十四條第一項傷害罪名，依同法第二百八十七條前段規定，須告訴乃論。茲據
    告訴人於本院審理時撤回告訴，有撤回告訴狀一份及和解書影本一紙附卷可稽，
    依照首開說明，爰就此部分為不受理之諭知。
據上論斷，應依刑事訴訟法第二百九十九條第一項前段、第三百零三條第三款，刑法
第一百八十五條之三、第一百八十五條之四、第五十一條第五款、第七十四條第一款
，判決如主文。
本案經檢察官黃正鋼到庭執行職務
中      華      民      國      九十一      年     九     月 三     日
                                        臺灣板橋地方法院交通法庭
                                            法  官  王  屏  夏
右正本證明與原本無異。
如不服本判決，應於判決送達後十日內向本院提出上訴狀。
                                            書記官  楊  璧  華
中      華      民      國      九十一      年     九     月     三     日
附錄本案論罪科刑法條全文：
刑法第一百八十五條之三：
服用毒品、麻醉藥品、酒類或其他相類之物，不能安全駕駛動力交通工具而駕駛者，
處一年以下有期徒刑、拘役或三萬元以下罰金。
刑法第一百八十五條之四：
駕駛動力交通工具肇事，致人死傷而逃逸者，處六月以上五年以下有期徒刑。
